# 为什么离退休职工统筹外支出不确认预计负债

提问人：aimeee 时间：2012-07-28 18:44:13
“对于大多数非上市的国有企业来说，目前基本上是按照国资厅发评价[2007]60号的规定，对企业承担的离退休职工其他支出（如统筹外费用等），不确认预计负债。”
不确认的理由是什么？
对非国有企业，符合以下三点的统筹外支出，也同样按[2007]60规定不确认预计负债吗 (一) 该义务是企业承担的现时义务; (二) 履行该义务很可能导致经济利益流出企业; (三) 该义务的金额能够可靠地计量。
对国有企业重组涉及产权转让的，财企[2009]117号文规定要确认符合规定的离退休人人员费用
那么，对非国有企业的重组改制，是否也应该对符合规定的离退休人员费用确认预计负债？

回答人：chenyiwei
回复 aimeee 的帖子
对于非上市国有企业，受制于国有资产监管和保值增值要求，以及会计核算基础工作等条件、核算成本等因素考虑（如果采用确认的方式，则需要每年进行精算，也可能无法提供出完整的精算所需资料），导致难以在不发生改制的情况下进行精算。但这种做法严格来说不符合会计准则。今年正在修订中的职工薪酬准则可能会把此类问题纳入规范范围，届时应按新生效的准则处理。
对非国有企业，如果确实存在此类三类人员负担问题的，理论上也应当按照会计准则的要求确认预计负债。到今年晚些时候职工薪酬准则修改后，规范化的处理将得到更好的准则依据支持。